臺灣花蓮地方法院刑事判決　　　　　　　 96年度易字第119號
公　訴　人　臺灣花蓮地方法院檢察署檢察官
被　　　告　甲○○
選任辯護人　簡燦賢律師
上列被告因傷害案件，經檢察官提起公訴（96年度偵字第723 號
），本院判決如下：
    主  文
甲○○傷害人之身體，處有期徒刑參月，如易科罰金，以銀元參
佰元即新臺幣玖佰元折算壹日。
    事  實
一、甲○○為財團法人佛教慈濟綜合醫院（以下簡稱慈濟醫院）
    之司機，蕭婷芳原為慈濟醫院之醫療技術人員，其等原為男
    女朋友關係，蕭婷芳於民國94年1 月13日搭乘甲○○駕駛之
    BD-186號慈濟醫院交通車，欲自花蓮縣新城鄉北埔慈濟精舍
    返回慈濟醫院，於行經花蓮縣新城鄉○○村○○路段時，因
    蕭婷芳在交通車上請求甲○○返還債款，致與甲○○發生爭
    執，甲○○竟基於傷害之犯意，持該交通車上之無線電通話
    對講機毆打蕭婷芳，致蕭婷芳受有右眼眶、上下唇、右手背
    多處瘀青，及右胸挫傷之傷害，嗣因蕭婷芳於法定期間內提
    出告訴，始查悉上情。
二、案經蕭婷芳訴由臺灣花蓮地方法院檢察署檢察官偵查起訴。
    理  由
一、訊據被告甲○○對於上開事實坦承不諱，核與證人蕭婷芳於
    偵查中所述相符，並有門諾醫院出具之診斷證明書乙紙暨攝
    有蕭婷芳受傷情形之相片三幀在卷可稽，足認被告之自白與
    事實相符，堪以採信，故本案事證業已明確，被告之犯行堪
    以認定，應予依法論科。
二、核被告所為，係犯刑法第277條第1項之傷害罪。爰審酌被告
    於案發時與被害人之關係，其傷害被害人之動機、目的、所
    用手段，及其犯後態度等一切情狀，量處如主文所示之刑。
    按行為後法律有變更者，適用行為時之法律，但行為後之法
    律有利於行為人者，適用最有利於行為人之法律，刑法第 2
    條第1項定有明文。查被告行為時之刑法第41條第1項前段規
    定：「犯最重本刑為5年以下有期徒刑以下之刑之罪，而受6
    個月以下有期徒刑或拘役之宣告，因身體、教育、職業、家
    庭之關係或其他正當事由，執行顯有困難者，得以1元以上3
    元以下折算1 日，易科罰金。」，又被告行為時之易科罰金
    折算標準，修正前罰金罰鍰提高標準條例第2 條前段（現已
    刪除）規定，就其原定數額提高為100倍折算1日，則本件被
    告行為時之易科罰金折算標準，應以銀元300元折算1日，經
    折算為新臺幣後，應以新臺幣900元折算1日，惟95年7月1日
    修正公布施行之刑法第41條第1 項前段則規定：「犯最重本
    刑為5年以下有期徒刑以下之刑之罪，而受6個月以下有期徒
    刑或拘役之宣告者，得以新臺幣1000元、2000元或3000元折
    算1 日，易科罰金。」，比較修正前後之易科罰金折算標準
    ，以95年7月1日修正公布施行前之規定，較有利於被告，則
    應依刑法第2條第1項前段，適用修正前刑法第41條第1 項前
    段規定，定其易科罰金之折算標準，併予敘明。
據上論斷，應依刑事訴訟法第299條第1項前段，刑法第2條第1項
前段、第277條第1項，修正前刑法第41條第1 項前段，刑法施行
法第1條之1，修正前罰金罰鍰提高標準條例第2 條，現行法規所
定貨幣單位折算新臺幣條例第2 條，判決如主文。
本案經檢察官王怡仁到庭執行職務。
中　　華　　民　　國　　96　　年　　5 　　月　　16　　日
                              臺灣花蓮地方法院刑事第三庭
                                    法　官  鄭  光  婷
上列正本證明與原本無異。
如對本判決不服，應於送達後10日內，向本院提出上訴狀（應抄
附繕本）告訴人或被害人如對於本判決不服者，應具備理由請求
檢察官上訴，其上訴期間之計算係以檢察官收受判決正本之日期
為準。
                                    書記官
中　　華　　民　　國　　96　　年　　5 　　月　　18　　日
附錄本判決論罪之法律條文：
中華民國刑法第277條第1項：
傷害人之身體或健康者，處3年以下有期徒刑、拘役或1千元以下
罰金。
犯前項之罪因而致人於死者，處無期徒刑或 7年以上有期徒刑；
致重傷者，處3年以上10年以下有期徒刑。
